【裁判字號】    97,易,4191
【裁判日期】    971201
【裁判案由】    竊盜
【裁判全文】
臺灣臺中地方法院刑事判決              97年度易字第4191號
公  訴  人  臺灣臺中地方法院檢察署檢察官
被      告  甲○○
                   （現另案於臺中監獄臺中分監執行中）
上列被告因竊盜案件，經檢察官提起公訴（97年度偵字第21664
號），被告於準備程序中就被訴事實為有罪之陳述，經告以簡式
審判之旨，並聽取意見後，本院合議庭裁定由受命法官獨任進行
簡式審判程序，判決如下：
    主    文
甲○○竊盜，累犯，處有期徒刑肆月，如易科罰金，以新臺幣壹
仟元折算壹日。
    犯 罪 事 實
一、甲○○前於民國93年間因竊盜案件，經本院以93年度中簡字
    第2702號判處有期徒刑4月確定；復於94年間因犯偽造文書
    案件，經臺灣臺北地方法院以94年度訴字第411號判處有期
    徒刑1年2月，2罪定應執行刑為有期徒刑1年5月。另於93年
    間，因偽造文書等案件，經本院以93年度易字第2127號分別
    判處有期徒刑10月、5月，應執行有期徒刑11月確定，復於
    94年間，因施用第一、二級毒品，經本院以94年度訴字第19
    98號分別判處有期徒刑10月、6月，應執行有期徒刑1年2月
    ，上開偽造文書及毒品案件經定應執行刑為有期徒刑2年1月
    ；另於94年間，復因竊盜案件，經本院以94年度易字第2179
    號判處有期徒刑10月確定，另於95年間，因偽造文書案件，
    經本院以95年訴字第2335號判處有期徒刑3月確定，上開偽
    造文書及竊盜案件，嗣經定應執行刑為有期徒刑1年，並與
    前開所定應執刑有期徒刑1年5月、2年1月接續執行；嗣經分
    別減刑，並定應執行刑為有期徒刑8月又15日、1年又15日、
    6月，於97年3月28日期滿執行完畢。詎猶不知悔改，意圖為
    自己不法之所有，於97年5月中旬某日上午，在彰化縣彰化
    市○○街135號之彰化基督教醫院胸腔科病房內，徒手竊取
    乙○○所有NOKIA牌6101型手機1支（序號：00000000000000
    0號），價值約新臺幣（下同）4000元。得手後，旋於97年5
    月20日某時，持往臺中市○區○○街134號之馬可騰企業社
    ，以1100元之代價，出售給不知情該社負責人馬安駿，得款
    供己花用。嗣因警方循整合性查贓系統至馬可騰企業社處執
    行查贓勤務時，因而循線查獲。
二、案經臺中市警察局移送臺灣臺中地方法院檢察署檢察官偵查
    起訴。
    理    由
一、上揭事實，業據被告甲○○於本院審理時坦承不諱，核與被
    害人乙○○於警詢時所指述之失竊情節及證人馬安駿於警詢
    之證述相符，復有整合性查贓系統、通聯調閱查詢單卷可稽
    ，核被告之自白與事實相符，堪予採信。本件事證明確，被
     告竊盜犯行，洵堪認定，應依法論科。
二、核被告所為，係犯刑法第320條第1項之竊盜罪。被告前於93
    年間因竊盜案件，經本院以93年度中簡字第2702號判處有期
    徒刑4月確定；復於94年間因犯偽造文書案件，經臺灣臺北
    地方法院以94年度訴字第411號判處有期徒刑1年2月，2罪定
    應執行刑為有期徒刑1年5月。另於93年間，因偽造文書等案
    件，經本院以93年度易字第2127號分別判處有期徒刑10月、
    5月，應執行有期徒刑11月確定，復於94年間，因施用第一
    、二級毒品，經本院以94年度訴字第1998號分別判處有期徒
    刑10月、6月，應執行有期徒刑1年2月，上開偽造文書及毒
    品案件經定應執行刑為有期徒刑2年1月；另於94年間，復因
    竊盜案件，經本院以94年度易字第2179號判處有期徒刑10
    月確定，另於95年間，因偽造文書案件，經本院以95年訴字
    第2335號判處有期徒刑3月確定，上開偽造文書及竊盜案件
    ，嗣經定應執行刑為有期徒刑1年，並與前開所定應執刑有
    期徒刑1年5月、2年1月接續執行；嗣經分別減刑，並定應執
    行刑為有期徒刑8月又15日、1年又15日、6月，於97年3月28
    日期滿執行完畢之事實，有臺灣高等法院被告前案紀錄表附
    於本院卷足參，被告前受有期徒刑執行完畢後，於5年內故
    意再犯本件有期徒刑以上之罪，為累犯，依刑法第47條第1
    項，加重其刑。爰審酌被告不思以正當途徑獲取財物，對被
    害人造成財物上之損失，對於社會治安危害非微，惟念及被
    告犯後坦承犯行，態度尚佳，犯罪所得非鉅及犯罪之動機、
    目的、手段等一切情狀，量處如主文所示之刑，並諭知易科
    罰金之折算標準，以示儆懲。
三、據上論斷，應依刑事訴訟法第273條之1第1項、第299條第1
    項前段，刑法第320條第1項、第47條第1項、第41條第1項前
    段，刑法施行法第1條之1第1項、第2項前段，判決如主文。
本件經檢察官丙○○到庭執行職務。
中    華    民    國    97    年    12    月     1    日
                  刑事第十四庭  法  官  李慧瑜
以上正本證明與原本無異。
如不服本判決應於收受判決後10日內向本院提出上訴書狀，並應
敘述具體理由；其未敘述上訴理由者，應於上訴期間屆滿後20日
內向本院補提理由書（均須按他造當事人之人數附繕本）「切勿
逕送上級法院」。
                                書記官  陳青瑜
中    華    民    國    97    年    12    月     1    日
附錄論罪科刑法條
刑法第320條第1項
意圖為自己或第三人不法之所有，而竊取他人之動產者，為竊盜
罪，處五年以下有期徒刑、拘役或五百元以下罰金。


司法院資訊處製作；財團法人民間司法改革基金會備份。
